臺灣彰化地方法院刑事判決　　　　　　 96年度交訴字第100號
公　訴　人　台灣彰化地方法院檢察署檢察官
被　　　告　乙○○
上列被告因過失致死等案件，經檢察官提起公訴（96年度調偵字
第203號、第204號），本院依簡式審判程序判決如下：
    主    文
乙○○駕駛動力交通工具肇事，致人死亡而逃逸，處有期徒刑柒
月，減為有期徒刑參月又拾伍日；又從事業務之人，因業務上之
過失致人於死，處有期徒刑拾壹月，減為有期徒刑伍月又拾伍日
。應執行有期徒刑捌月又拾伍日，緩刑肆年。
    事    實
一、乙○○係建彰混凝土股份有限公司司機，為從事駕駛業務之
    人，其於民國95年12月22日18時17分許，駕駛車牌號碼
    SM-147號大貨車，沿彰化縣員林鎮○○路○段由南往北方向
    行駛，途經彰化縣員林鎮○○路○段與員林鎮○○路550巷口
    往北約13公尺處時，本應注意車輛行駛時，駕駛人應注意車
    前狀況及兩車併行之間隔，並隨時採取必要之安全措施，而
    依當時情形，天氣晴朗、夜間有照明、視距良好、柏油路面
    乾燥無缺陷及無障礙物，亦無其他不能注意之情形，竟疏於
    注意，未注意併行之間隔，適有劉鎮銘騎乘車號L5R-611號
    機車沿同方向於乙○○所駕駛之大貨車旁行駛，劉鎮銘騎乘
    之機車左側與乙○○駕駛之貨車右側發生接觸碰撞，致劉鎮
    銘之機車因失去重心而倒地，再遭乙○○所駕駛之貨車右後
    輪輪胎輾過，致劉鎮銘腦實質脫出、頭顱骨破裂等傷害而當
    場死亡。乙○○明知其所駕駛之動力交通工具肇事，竟基於
    肇事逃逸之犯意，駕駛上開大貨車離開，未採取必要救護措
    施而逃逸，嗣為警循線查獲始悉上情。
二、案經劉鎮銘之父甲○○訴由彰化縣警察局員林分局報告台灣
    彰化地方法院檢察署檢察官偵查起訴。
    理    由
一、查本件被告乙○○所犯係死刑、無期徒刑、最輕本刑為3年
    以上有期徒刑或高等法院管轄第一審案件以外之罪，被告於
    本院行準備程序時就被訴事實為有罪之陳述，本院合議庭依
    刑事訴訟法第273條之1第1項規定，裁定改由受命法官獨任
    行簡式審判程序，先予敘明。
二、上開事實，業據被告乙○○於本院審理時坦承不諱，核與證
    人甲○○、陳少峰於警詢中證述之情節相符，並有道路交通
    事故調查報告表（一）、（二）、道路交通事故現場圖、彰
    化縣警察局現場勘查報告、內政部警政署刑事警察局鑑驗書
    影本、彰化縣警察局道路交通事故當事人酒精測定紀錄表、
    勘驗筆錄、相驗屍體證明書、法醫驗斷書、內政部警政署刑
    事警察局鑑驗書及現場採證照片42張、相驗照片6張在卷可
    稽。按汽車行駛時，駕駛人應注意車前狀況，並隨時採取必
    要之安全措施，道路交通安全規則第94條第3項訂有明文。
    而依前揭道路交通事故調查報告表所示當時天候為晴、路面
    乾燥、無缺陷，而依當時情形，並無不能注意之情事，竟疏
    未注意致擦撞使被害人倒地而輾過，被告之駕駛行為顯有過
    失。又被害人之死亡係因本件車禍撞擊所致，是被告之過失
    行為，與被害人之死亡結果間，亦具有相當因果關係。又被
    告坦承經過上開地點時有聽到「碰」的一聲等情，且其所駕
    駛之貨車有長約9公尺之煞車痕，亦有道路交通事故現場圖
    在卷可參，堪認被告當時即知悉可能肇事，是被告肇事致人
    受傷後未即時下車救護而逕行駕車逃逸之事實，亦堪認定。
    本件事證已明，被告上開犯行均堪認定，應依法論科。
三、核被告乙○○所為，係犯刑法第276條第2項業務過失致死罪
    及同法第185條之4之駕駛動力交通工具肇事致人死傷逃逸罪
    。被告所犯前開二罪間，犯意各別，行為互殊，應予分論併
    罰。爰審酌被告所造成之危害嚴重，無可彌補，惟考量被告
    前無犯罪科刑紀錄，有台灣高等法院被告前案紀錄表可稽，
    素行尚端，且已與被害人家屬達成民事和解，犯後坦承一切
    犯行，態度良好等一切情狀，分別量處如主文所示之刑，又
    被告所犯二罪，均合於中華民國九十六年罪犯減刑條例第2
    條第1項第3款規定，應予減刑，爰依該條例第7條第1項減為
    如主文所示之刑，暨定應執行刑。末查被告前未曾受有期徒
    刑以上刑之宣告，已如前述，其誤觸刑章，犯後復知悔悟，
    而與被害人家屬和解，經此科刑教訓之後，當知戒慎而無再
    犯之虞，本院認所宣告之刑以暫不執行為適當，爰宣告緩刑
    4年，以勵自新。
據上論斷，應依刑事訴訟法第273條之1第1項、第299條第1項前
段，刑法第185條之4、第276條第2項、第51條第5款、第74條第1
項第1款，刑法施行法第1條之1，中華民國九十六年罪犯減刑條
例第2條第1項第3款、第7條、第10條第1項，判決如主文。
本案經檢察官洪英丰到庭執行職務
中　　華　　民　　國　　96　　年　　7　 　月　　24　　日
                  刑事第六庭    法      官    林欣苑
以上正本證明與原本無異。
如不服本判決應於收受本判決後十日內向本院提出上訴書狀，其
未敘述上訴理由者，並得於提起上訴後十日內向本院補提理由書
狀（均須按他造當事人之人數附繕本）「切勿逕送上級法院」。
告訴人或被害人對於判決如有不服具備理由請求檢察官上訴者，
其上訴期間之計算係以檢察官收受判決正本之日期為準。
中　　華　　民　　國　　96　　年　　7　 　月　　24　　日
                                書  記  官    楊筱惠
附錄本案論罪科刑法條全文：
中華民國刑法第185條之4
（肇事遺棄罪）
駕駛動力交通工具肇事，致人死傷而逃逸者，處 6 月以上 5 年
以下有期徒刑。
中華民國刑法第276條
（過失致死罪）
因過失致人於死者，處 2 年以下有期徒刑、拘役或 2 千元以下
罰金。
從事業務之人，因業務上之過失犯前項之罪者，處 5 年以下有期
徒刑或拘役，得併科3千元以下罰金。
